臺灣桃園地方法院小額民事判決
111年度壢小字第505號
原      告  林忠義  
被      告  彭心雨  
訴訟代理人  彭煥棋  
上列當事人間請求損害賠償事件，本院於中華民國111年6月20日
言詞辯論終結，判決如下：
    主  文
被告應給付原告新臺幣參萬陸仟貳佰陸拾參元，及自民國一百一
十一年一月二十九日起至清償日止，按週年利率百分之五計算之
利息。
原告其餘之訴駁回。
訴訟費用新臺幣壹仟元，由被告負擔新臺幣參佰柒拾元，餘由原
告負擔。
本判決第一項得假執行。
    理由要領
一、原告主張其於民國109年10月16日中午12時5分許，騎乘其所
    有之車牌號碼000-000號普通重型機車（下稱系爭機車），
    沿桃園市中壢區環中東路往新中北路方向行駛於外側車道，
    行經上開路段685巷與708巷交岔路口時，適有被告騎乘車號
    000-0000號普通重型機車，同向行駛於系爭機車之右後方，
    本應注意行車速度應依速限標誌或標線之規定，無速限標誌
    或標線者，行車時速不得超過50公里，且超車時應顯示左方
    向燈並於前車左側保持半公尺以上之間隔超過，行至安全距
    離後，再顯示右方向燈駛入原行路線，竟疏未注意及此，超
    速且未保持安全間隔即逕自系爭機車之右側超越，遂與系爭
    機車發生碰撞，致原告人車倒地，除系爭機車毀損外，原告
    並受有右側鎖骨骨幹移位閉鎖性骨折及身體多處擦傷等情，
    業據原告提出與其所述相符之道路交通事故初步分析研判表
    、道路交通事故登記聯單、道路交通事故現場圖、天成醫療
    社團法人天晟醫院診斷證明書、道路交通事故照片等件在卷
    為證（參見本院卷第11至20頁），並經本院依職權向桃園市
    政府警察局中壢分局調取本件道路交通事故案卷（參見本院
    卷第23至45頁），及調取本院110年度少調字第809號過失傷
    害事件裁定及卷宗核閱無訛，另有桃園市政府車輛行車事故
    鑑定會檢送之本件事故鑑定意見書在卷可按（參見本院卷第
    76至78頁，下稱系爭鑑定意見書），參以被告於本院審理中
    就其於本件事故之肇事責任亦無爭執（參見本院卷第84頁）
    ，堪信原告主張之事實為真實可採，是被告自應負過失侵權
    行為之損害賠償責任。
二、茲就原告主張其所受損害，分別審究如下：
  ㈠醫療及交通費用部分：原告主張其因受有上開傷害而支出醫
    療費用、交通費用分別為新臺幣（下同）67,751元及1,695
    元，業據其提出相關收據在卷為憑（參見本院卷第4至9頁）
    ，核屬原告增加生活上之必要支出費用，且為被告所不爭執
    （參見本院卷第84頁），應予准許。
  ㈡薪資損失部分：原告主張其從事中華電信外包廠商工作，因
    本件交通事故所受傷勢，致其一個月期間無法上班，如以基
    本工資計，受有薪資損失23,800元等情，業據原告提出與其
    所述相符之前揭診斷證明書在卷為佐（參見本院卷第14頁）
    ，核屬有據，亦應予准許。至被告雖抗辦原告請求之金額過
    高云云，惟未具體指明原告此部分之請求有何不合理之處，
    並舉證以實其說，自難認為可採。
　㈢系爭機車維修費用部分：原告主張系爭機車因本件事故受損
    ，支出維修費用2,560元等情，業據其提出收據在卷可參（
    參見本院卷第10頁），且為被告所不爭執（參見本院卷第84
    頁背面），亦應予准許。
　㈣精神慰撫金部分：按慰藉金之賠償須以人格權遭遇侵害，使
    精神上受有痛苦為必要，其核給之標準固與財產上損害之計
    算不同，然非不可斟酌雙方身分資力與加害程度，及其他各
    種情形核定相當之數額；又以人格權遭遇侵害，受有精神上
    之痛苦，而請求慰藉金之賠償，其核給之標準，須斟酌雙方
    之身分、地位、資力、經濟狀況、加害程度、受損情況及其
    他各種情形核定相當之數額（最高法院51年台上字第223號
    判例、86年度台上字第3537號判決意旨參照）。查本件原告
    因被告前揭過失傷害行為受有前述傷勢，堪認其肉體及精神
    上均受有相當之痛苦，自得請求被告賠償精神慰撫金；是本
    院審酌兩造之年齡、經濟能力、社會地位、財產狀況、本件
    侵權行為態樣、原因、對原告生活造成影響，及原告所受精
    神上痛苦程度等一切情狀（兩造財產所得參見個資卷附稅務
    電子閘門財產所得調件明細表），認原告請求被告賠償非財
    產上損害之精神慰撫金2,000元，核屬適當，應予准許。
  ㈤綜上，原告因本件事故所受損害金額合計為97,806元（計算
    式：67,751＋1,695＋23,800＋2,560＋2,000＝97,806）。
三、第按損害之發生或擴大，被害人與有過失者，法院得減輕賠
    償金額，或免除之，民法第217條第1項定有明文。且此項規
    定之目的，在謀求加害人與被害人間之公平，故在裁判上法
    院得以職權減輕或免除之（最高法院85年台上字第1756號判
    例意旨參照）。查原告於本院審理中就系爭鑑定意見書認定
    其就本件事故具有右偏行駛時未注意兩車並行之間隔，並隨
    時採取必要之安全措施之肇事次要原因乙節，未予爭執（參
    見本院卷第77、78、84頁），足見原告就本件事故之發生亦
    與有過失。本院審酌兩造各自過失情節與態樣，認原告、被
    告就本件事故發生之原因力應分別為30％、70％為允當，則被
    告應負擔之賠償金額，應依上開規定按此比例減輕為68,464
    元（計算式：97,806×70％＝68,464，小數點以下四捨五入）
    。
四、末按保險人依本法規定所為之保險給付，視為被保險人損害
    賠償金額之一部分；被保險人受賠償請求時，得扣除之，強
    制汽車責任保險法第32條定有明文。查原告因本件車禍事故
    而受領強制責任保險金32,201元乙情，業據原告自承在卷，
    且為被告所不爭執（參見本院卷第85頁），故原告上開所得
    請求賠償之金額，自應扣除已領取之強制險理賠金。綜上，
    本件原告得請求被告損害賠償之金額，應以36,263元為限（
    計算式：68,464－32,201＝36,263元）。　　
五、從而，原告依侵權行為之法律關係，請求被告給付36,263元
    ，及自起訴狀繕本送達翌日即111年1月29日（參見本院卷第
    52、53頁）起至清償日止，按週年利率5％計算之利息，為有
    理由，應予准許；逾此範圍之請求則無理由，應予駁回。又
    本件係依民事訴訟法第436條之8第1項適用小額訴訟程序所
    為之判決，依同法第436條之20規定，應就被告敗訴之部分
    ，依職權宣告假執行。
中    華    民    國   111    年     6    月    24    日
                  中壢簡易庭  法  官 陳振嘉
　　　　　　　　　  
以上正本係照原本作成。
如不服本判決，應於送達後20日內，向本院提出上訴狀並表明上
訴理由，如於本判決宣示後送達前提起上訴者，應於判決送達後
20日內補提上訴理由書（須附繕本）。
如委任律師提起上訴者，應一併繳納上訴審裁判費。
書記官  郭玉芬
中　　華　　民　　國　　111 　年　　6 　　月　　24　　日

附錄：
一、民事訴訟法第436條之24第2項：
    對於小額程序之第一審裁判上訴或抗告，非以其違背法令為
    理由，不得為之。
二、民事訴訟法第436條之25：
    上訴狀內應記載上訴理由，表明下列各款事項：
    (一)原判決所違背之法令及其具體內容。
    (二)依訴訟資料可認為原判決有違背法令之具體事實。
三、民事訴訟法第471條第1項：（依同法第436條之32第2項規定
    於小額事件之上訴程序準用之）
    上訴狀內未表明上訴理由者，上訴人應於提起上訴後20日內
    ，提出理由書於原第二審法院；未提出者，毌庸命其補正，
    由原第二審法院以裁定駁回之。